【裁判字號】    89,訴,146
【裁判日期】    891026
【裁判案由】    強盜等
【裁判全文】
台灣新竹地方法院刑事判決                          八十九年度訴字第一四六號
    公  訴  人  台灣新竹地方法院檢察署檢察官
    被      告  丙○○
    選任辯護人  陳俊傑
右列被告因強盜等案件，經檢察官提起公訴（八十九年度偵字第三六二號、第五四八
號、第六八○號、第七四四號、第七五八號），以及併案審理（八十九年度偵字第一
四二五號），本院判決如左：
    主  文
丙○○連續意圖為自己不法之所有，攜帶兇器、於夜間侵入住宅，以強暴至使不能抗
拒而取他人之物，處有期徒刑捌年月，扣案之水果刀壹把沒收；又未經許可持有其
他可發射子彈具有殺傷力之改造手槍，處有期徒刑貳年月，併科罰金新台幣陸萬元
，罰金如易服勞役，以佰元（即新台幣玖佰元）折算壹日，扣案之仿德林吉雙管手
槍製造之改造金屬手槍貳枝（槍枝管制編號：0000000000號、00000
00000號），均沒收；又意圖為自己不法之所有，以詐術使人將本人之物交付，
處有期徒刑伍月；應執行有期徒刑拾年，併科罰金新台幣陸萬元，罰金如易服勞役，
以佰元（即新台幣玖佰元）折算壹日，扣案之水果刀壹把、仿德林吉雙管手槍製造
之改造金屬手槍貳枝（槍枝管制編號：0000000000號、00000000
00號），均沒收。
    事  實
一、丙○○基於意圖為自己不法所有之概括犯意，於民國八十八年十二月十九日凌晨
    四時許，攜帶水果刀駕駛先前所竊得之車號ＪＶ—六三六七號自用小客車，尾隨
    被害人蕭○○（年籍詳卷）之車輛侵入蕭女位於新竹市○○路住處屬於住宅一部
    份之地下室停車場（地址詳卷）後，見蕭女一人停妥車輛欲搭乘電梯之際，即持
    水果刀架住蕭女頸部，致蕭女不能抗拒後，喝令蕭女交出身上財物，蕭女心生畏
    懼，只得翻開皮包表示並無財物，只有提款卡可以提款，丙○○乃強押蕭女登上
    其所駕駛之車號ＪＶ—六三六七號自小客車於新竹縣、市區域行駛，而剝奪蕭女
    之行動自由，嗣丙○○車行至新竹市○○里○鄰○○路三六號之港賓汽車旅館（
    港賓旅館股份有限公司）內，蕭女見無從逃脫乃願與丙○○發生性關係，直至丙○○於八十八年十二月十九日七時四十三分車離去港賓汽車旅館，並自蕭女處取
    得蕭女之郵局提款卡以及密碼後，始駕車返回新竹市○○路住處附近後將蕭女釋
    回；嗣於八十八年十二月二十四日上午十一時三十分許，丙○○攜帶水果刀躲藏
    在苗栗縣頭份鎮○○里○○街十二巷十四號地下停車場內伺機下手，嗣見甲○○
    至地下室開啟車號Ａ八—五一五０號自用小客車駕車之際，即自該車副駕駛座車
    門上車，持水果刀架住甲○○頸部，致甲○○不能抗拒後，喝令甲○○交出身上
    財物，甲○○心生畏懼乃交付現金，後丙○○於取甲○○之汽車鑰匙時不慎按到
    汽車防盜器，汽車之警聲大作，甲○○乃乘隙逃出該車，丙○○即取走甲○○所
    有皮包一只（內有現金三千五百元、駕照一張、行動電話一支、車輛行照一張）
    後離去；嗣於八十九年一月六日下午八時許，丙○○在台中市○○路與民生路路
    口處，見庚○○駕駛車號Ｈ四—一八０一號自用小客車暫停於該處而車門未上鎖
    之際，即持水果刀自該小客車之副駕駛座車門進入車內，持刀喝令庚○○下車，
    致庚○○心生畏懼而不能抗拒，隨即下車而將車輛交付丙○○，丙○○隨之將該
    車駛離（車內有皮包一只、內有健保卡、身份證、汽車駕照、印章、土地所有權
    狀、房屋所有權狀、現金四百元、金項鍊一條）。又丙○○於基於未經許可持有
    其他可發射金屬或子彈具有殺傷力之改造掌心雷手槍之犯意，自不詳時間起，未
    經許可，無故持有其他可發射金屬或子彈具有殺傷力之改造掌心雷手槍二枝（槍
    枝管制編號：0000000000號、0000000000號），嗣於八十
    八年十二月十六日，在新竹市○○路九八號前，竊取車號ＪＶ—六三六七號自用
    小客車得手後（竊盜部分業經本院判決公訴不受理確定），即於八十八年十二月
    底某日，將該二枝改造掌心雷手槍藏放於車號ＪＶ—六三六七號自用小客車之內
    ，後丙○○將停放於桃園縣中壢市內某賣場時，因違規停車而於八十八年十二月
    二十七日，遭警拖吊至桃園縣中壢市○○路○段三五七號拖吊場。另丙○○意圖
    為自己不法之所有，明知未有足夠現金支付加油費用，竟仍於八十八年十二月二
    十一日上午八時四十八分許，駕駛所竊得來之車號Ｐ八—三五八八號自用小客車
    ，至位於桃園縣國際路之中路加油站，佯稱欲加九五無鉛汽油五百元，致使加油
    站員工陷於錯誤，而將九五無鉛汽油二十七‧四七公升加入丙○○所駕駛之車號
    Ｐ八—三五八八號車內，嗣丙○○即於加油站員工加油完畢後，隨之駕車離去。
    嗣於八十九年一月十一日經警查獲，並扣得丙○○所有供前揭行為所用之水果刀
    一把，嗣再經警於八十九年一月十二日協同丙○○至桃園縣中壢市○○路○段三
    五七號拖吊場查驗車號ＪＶ—六三六七號自用小客車，查獲丙○○所持有之改造
    掌心雷手槍二枝蕭女之郵局提款卡以及丙○○於八十八年十二月中旬某日所竊取
    乙○○駕駛執照，因而偵知上情。
二、案經新竹市警察局第二分局報告及新竹市警察局移送台灣新竹地方法院檢察署檢
    察官偵查起訴。
    理  由
壹、訊據被告丙○○固不否認有於前揭時間、地點，持水果刀向被害人強取前揭財物
    ，與有於八十九年一月十二日協警至拖吊場尋得車號ＪＶ—六三六七號自用小客
    車後，在該車內查得掌心雷手槍二枝，與乙○○之駕駛執照、被害人蕭女之提款
    卡，以及當時該車拖吊封條仍完整之事實，以及駕車加油後旋即離去之事實，惟
    否認有強盜強制性交以及違反槍砲彈藥刀械管制條例之行為，辯稱：伊下體並無
    入珠，且未與蕭女至汽車旅館為性行為，更無對蕭女為強制性交之行為，扣案之
    槍枝並非伊所有，槍枝上未有伊之指紋，且伊離去時當會將槍帶走，又如伊有槍
    應會用槍枝犯案，不會用刀等語。然而：
一、加重強盜部分：
（一）前揭事實，業據被告於警訊時供稱：「我於右肩紋有日本臉譜圖，我下體有入
      之一顆玻璃球」、「我於八十八年十二月十九日凌晨四時在南大路地下室以刀
      強押一名女子」、「該名女子我以刀脅迫強盜她皮包內的提款卡並逼問他密碼
      後，因他沒有現金所以我載他至港賓汽車旅館，因他願意所以我與他發生性關
      係後將他放了」等語（台灣新竹地方法院檢察署八十九度偵字第三六二號卷第
      三十九頁、第四十頁參見），「（甲○○的皮包、駕照、行照、行動電話）是
      我於八十八年十二月二十四日十一時三十分，在苗栗縣頭份鎮○○里○○街十
      二巷十四號樓下停車場內持刀搶來的」、「我是躲藏在他住處的大樓樓下地下
      室，見他下樓準備外出時，正打開車門上車發動之際，我立刻衝過去打開駕駛
      座旁的門進入車內持刀抵住她脖子叫她交付皮包」等語（八十九度偵字第三六
      二號卷第八十八頁參見），「八十九年一月六日晚上我持一把水果刀隨身攜帶
      在路上亂逛尋找作案之目標，約二十時許在台中市○○路與英才路口剛好看見
      一部Ｈ四—一八○一自小客車，車尚有一女子坐在駕駛座停在路邊，我看見只
      有一名女子有機可趁，於是我就打開車門跳進駕駛座旁之座位，持刀威脅他下
      車，並叫他不准出聲，留下財物，我恐嚇被害人下車後即駕車逃逸」等語（八
      十九年度偵字第三六二號卷第六頁反面參見）；於偵查中供稱：「當天發現他
      （蕭女）下班尾隨他，跟到他家中車庫，就拉他上車，我沒有拿開山刀，但我
      通常拿水果刀，當天我只亮刀子給他看，他就跟我聊天，我只向他拿了一張提
      款卡，他有告訴我密碼，但我未去領」等語（八十九度偵字第三六二號卷第一
      五二頁參見）；於本院調查時供稱：「（問：八十八年十二月二十四日上午十
      一時三十分，在苗栗縣頭份鎮○○里○○街十二巷十四號利用甲○○開啟車號
      Ａ八—五一五０號自小客車之際搶他的錢？答：）有搶錢，沒搶車，我趁他停
      車之際，從副駕駛座開門進去，令他把現金拿出來，我當時手上拿一支水果刀
      ，她就把皮包給我，裡有三千五百元，駕照一張，手機一支，行照一張」、「
      （問：有無在八十九年一月六日下午八時，在台中英才路搶汽車？答：）有，
      當時晚上，在該處看到被害人一人在車上，我就上車，由副駕駛座上車，我跟
      他要錢，他說沒錢，我叫他下車，我把車開走，我當時拿一支水果刀，當時車
  上有一皮包，內有身份證、汽車駕照、印章、土地權狀、房屋權狀、現金四百
      元，但沒有金項鍊」等語綦詳（本院八十九年四月六日訊問筆錄參見）。
（二）被害人蕭女於警訊時指稱：「歹徒持刀強押我至ＪＶ—六三六七號自小客車，
      並將我皮包雷郵局的提款卡搶走，並強押我至港賓旅館」、「右肩紋日本人像
      的圖案之紋身」、「下體有入珠」（八十九度偵字第三六二號卷第四十一頁反
      面參見），於偵查中指稱：「丙○○拿開山刀（應係水果刀）抵住我脖子」、
      「他說小姐不要怕，然後一面拉我倒車上前坐」、「他問我有無帶錢」等語（
      前揭偵卷第一三七頁參見），於本院調查時指稱：「我下車關車門，聽到有人
      說小姐不要走，那人手上拿一把刀，我不太確定是何種刀但比較像西瓜刀，他
      將刀架在我脖子上，我嚇一跳跌在地上尖叫，他拉起我來說小姐不要叫，他問
      我身上有錢嗎？我說沒有，把皮包交給他，」、「他把我拉上車，他手上有刀
      我只有乖乖聽話」、「他問我有錢嗎？我說沒有，他說他只要錢不會對我怎麼
      樣」、「我把皮包內的提款卡給他，他看一下沒有拿」、「繞到南寮的汽車賓
      館」、「我感覺刀在我後面，我盡量冷靜，在汽車賓館前他說他不會強迫我」
      、「他拿走郵局提款卡，是他送我到家時跟我要的」等語綦詳（本院八十九年
      八月二日訊問筆錄參見）；另被告確有駕駛車號ＪＶ—六三六七號自用小客車
      ，與被害人蕭女至新竹市○○里○鄰○○路三六號之港賓汽車旅館之事實，業
      據證人即港賓汽車旅館員工李豔鈴於警訊時證稱：「（問：於八十八年十二月
      十九日凌晨有無ＪＶ—六三六七號自小客車至旅社住宿或休息？答：）以電腦
      報表上顯示ＪＶ—六三六七號自小客車於該日五點四十分至我們旅社休息七點
      四十三分離開付了六百元」等語明確（八十九年度偵字第一四二五號卷第二十
      一頁參見），且再審諸被害人蕭女能指出被告身體紋身之圖樣、位置及下體入
      珠之情形，而被告亦於警訊時坦認確有該等紋身與下體有入珠之情形，足認被
      害人蕭女所述之情形堪值採信，而被告所辯前詞，委不足採。又被告強押被害
      人蕭女到汽車旅館之後，係因被害人蕭女為要求得安全故問被告是否要一同洗
      澡並與被告發生性行為，而被告並未有施用強制力之強制性交行為等情，亦據
      被害人蕭女於本院調查時陳述明確（本院八十九年八月二日訊問筆錄參見），
  因此，應從無定被告有對被害人蕭女強制性交之行為，應堪認定。
（三）被害人甲○○於警訊時指稱：「我是於八十八年十二月二十四日在我住處的大
      樓樓下的停車場內，我正要開車時，歹徒立刻跑上我車Ａ八—五一五０的駕駛
      座旁邊，以刀抵住我脖子，叫我交出身上的財物，我反抗以致我左腳遭刀刺傷
      及脖子扭傷，最後歹徒就將我皮包強盜走了」等語（八十九年度偵字第五四八
      號卷第三十六頁參見），於偵查中指稱：「八十八年十二月二十四日中午十一
      時許，我到後車廂放雨傘，回到駕駛座，被告就打開車門上我車，被告持鐵器
      架住我脖子，並要我不要叫，要我把錢給他不會傷害我，我很害怕，就將皮包
      給他，裡面有一支行動電話及證件、現金三千多元，後來他搶去我車子的鑰匙
      ，不慎壓到防盜器，警鈴一直叫，他很緊張，我要打開車門逃走，他用鐵器要
      打我，我揮開就打到我的腿」等語（八十九年度偵字第三六二號卷第一四四頁
      參見），於本院調查時指稱：「當天十一月（應係十二月之誤）二十四日上午
      十一時二十分要去地下室開車，我上車發動車，我拿一隻雨傘要放到行李箱，
      回到駕駛座，發現被告坐到右前方的座位，後他就拿一支金屬物品指在我的脖
      子上，說不要亂動不會傷害我，叫我把錢拿出來，我就把我皮包的錢拿給他，
      他以為皮包還有錢，就說不夠還要錢，他有用金屬物刺到我的膝蓋，後來他拿
      走我汽車鑰匙，不小心按到汽車防盜器，車子一直較（應係叫之誤）他很緊張
      ，我要開門出去，他怕我跑，就一直拿金屬物刺我，我一直躲才沒被刺到，後
      來我打開中控鎖的門跑出去，他跟著跑出去，他跑出去時把我放在右前座的皮
      包拿走，皮包內有一隻手機，行照、駕照，錢是他用物品架著我，跟我要錢時
      ，我交給他的，不是放在皮包內他離去時帶走的。」、「（問：為何給錢？答
      ：）我怕他傷害我。」等語翔實（本院八十九年五月四日訊問筆錄參見）。
（四）被害人庚○○於警訊時指稱：「於八十九年一月六日二十時許，在台中市○○
      路與英才路口」、「我駕自小客車Ｈ四—一八○一號停於路邊，突然遭一名男
      子持刀將我駕駛座之車門打開後教我不准出聲，下車，我下車後該搶匪便搶走
      車子」、「被搶走自小客車Ｈ四—一八○一號、黃色女用皮包，內有健保卡、
      身份證、汽車駕照、印章、土地所有權狀、房屋所有權狀、現金四百元、金項
      鍊一條」等語（八十九年度偵字第三六二號卷第十二頁參見），於偵查中指稱
      ：「八十九年一月六日下午八時許，我在台中市○○路民生路口，我在找東西
      ，他從前座的車門打開，拿水果刀要我下車，我下車後車子就被他開走了，我
      皮包剛好放在車上，亦被他拿走，皮包內有一條金項鍊及現金三、四百元外幣
      及證件」等語明確（八十九年度偵字第三六二號卷第一四五頁參見）。
二、持有其他可發射金屬或子彈具有殺傷力之改造掌心雷手槍部分：
（一）經查：扣案之掌心雷手槍二枝係於八十九年一月十二日，由員警與被告至拖吊
      場查驗因違規而遭拖吊至拖吊場之車號ＪＶ—六三六七號自用小客車時所發現
      ，同時亦發現有被害人乙○○之駕駛執照以及被害人蕭女之提款卡，而當時該
      車之拖吊封條仍完整且車門均有上鎖，查驗時被告亦在現場等情，業據證人即
      當日在場之員警丁○○證稱：「被告先前有說偷車後撞壞，丟在路邊又偷其他
      車，我們就去查拖吊場，在桃園縣租用民間拖吊場找到ＪＶ六三六七，於八十
      九年一月十六日借提被告，我們主要是要去查車內物品，想知道有無其他被害
      人的物品，我們先用電話聯絡拖吊場，在借提被告過去，因為車主未到，所以
      有帶照相機，我們到場之後，先將車輛拖吊前所黏貼之貼紙照相，貼紙並無破
      損，我們請主任管理員請來開鎖，車子有鎖，在場有主任管理員、桃園縣警察
      局配屬該拖吊場的小隊長、我本人還有一小隊長己○○、隊員王幼新、還有一
      位義警郭火龍在場，被告也在場，被告從貼紙照相開始就一直在場，當時由小
      隊長戒護被告，由我照相，車門打開後開始搜索，義警郭在右前座椅子底下拿
      出壹包東西，印象中好像是用紅色的紙包著，隊員王在右前座的地上找到壹張
      提款卡是被性侵害被害人的，以及乙○○的駕照，我們有將查獲的東西拍照，
      被告離我們很近，都可以看到，槍是在紅色紙包內，只有兩把槍，其他東西是
      在腳踏板找到」等語（本院八十九年六月十四日日訊問筆錄參見），以及員警
      己○○證稱：「ＪＶ六三六七這部車是性侵害案件所使用的車輛，三分局也在
      查，我們發現這部車是失竊的車，後來去找車輛被害人，他說車是他兒子在用
      ，有報失竊，後來我們在中壢一帶一直找，才發現車子違規停車被拖吊，之前
      我們有借提被告，被告有講車停哪裡，帶被告去找，才知車被拖吊，又找很久
      才找到拖吊場，後被害人我們有查到，後我們借提被告出來，並有通知被害人
      ，但被害人有事沒有到現場，我們問被告是否是這台車，被告說是，當時我們
      去時封條貼好好的，我們會同一位拖吊場內員警，他請來一位拖吊場工人，工
      人打開車門後，我們在前座座椅底下找到壹包東西，內有掌心雷手槍二支，還
      有黃日清機車駕照及金融卡壹張，駕照及金融卡是在那包槍的旁邊找到，槍是
      被報紙或何材質包著不記得了，在場的有包括我三位員警，一位義警，拖吊場
      員警及開鎖人員，從開啟玻璃到找到槍被告都有在現場」、「我們去時拖吊車
      輛時所黏貼之黃色貼紙都還在，而且完整，車子也有上鎖」、「被告是站在車
      前方，那部車我們帶被告去時，我們才第一次看到那部車，而且當天去拖吊場
      我們還找不到路，我們也沒有車子的鑰匙，被害人沒有交給我們。」、「當時
      被告不知道車子被拖吊，剛開始時我們知道這部車，是性侵害犯罪的工具，當
      時被告有把其他的車輛說出，唯獨這部車沒有說明，我們就問，被告說車子停
      在中壢一間很大賣場的前面，我們有派員警察訪，一直查不到，後來我們有想
      到會不會被拖吊，就電話詢問拖吊場，才知道車子被拖吊，車子的鑰匙沒有找
      到，車子就只有鎖四個車門，車內沒有其他的鎖具，當初被告有要求驗指紋，
      我們有送驗，沒有指紋。」等語（本院八十九年六月二十八日訊問筆錄參見）
      ，經核與被告供述於八十九年一月十二日協警至拖吊場尋得車號ＪＶ—六三六
      七號自用小客車後，在該車內查得扣案之掌心雷手槍二枝，與乙○○之駕駛執
      照、被害人蕭女之提款卡，以及當時該車拖吊封條仍完整等等之情形相符，均
      堪信為真實。
（二）次查：車號ＪＶ—六三六七號自用小客車，係被告於八十八年十二月十六日，
      在新竹市○○路九八號前所竊取等情（竊盜部分業經本院判決公訴不受理確定
      ），業據被告於警訊時（八十九年度偵字第三六二號卷第三十九頁反面參見）
      供述明確，核與被害人鄭黃招枝指述之情形相符（八十九年度偵字第三六二號
      卷第五十八頁參見）；而被告其後並於八十八年十二月十九日，以該部自用小
      客車為工具，對被害人蕭女為前揭加重強盜、妨害自由之行為，已如前述；又
      車號ＪＶ—六三六七號自用小客車係於八十八年十二月二十七日，因有違規而
      遭拖吊之情，亦有桃園縣租用民間拖吊妨害交通車輛放置保管場保管車輛登記
  簿在卷可稽（本院卷參見），是車號ＪＶ—六三六七號自用小客車，自為被告
      所竊取之時起，係由被告所使用，亦堪認定；況且該手槍亦非車號ＪＶ—六三
      六七號自用小客車車主鄭黃昭枝、使用人戊○○所持有，亦據鄭黃昭枝、戊○○二人於警訊時陳述明確（八十九年度偵字第五四八號卷第五十五頁、第八十
      三頁參見），則於車號ＪＶ—六三六七號自用小客車內所查獲扣案之掌心雷手
      槍二枝，當係被告所持有而藏放於該車內，應堪認定。
（三）再查：於車號ＪＶ—六三六七號自用小客車內，除查獲扣案之掌心雷手槍二枝
      外，亦同時查獲有被害人乙○○之駕駛執照以及被害人蕭女之提款卡上留置於
      該車之腳踏板處，以及被告係將該車輛停放於桃園縣中壢市某賣場之停車場，
      車輛亦有上鎖等情，亦據證人丁○○、己○○證述無誤（本院八十九年六月十
      四日、六月二十八日訊問筆錄參見），從而可認被告並無將車號ＪＶ—六三六
      七號自用小客車棄置之意甚明，被告所辯前詞，應不足採。
（四）又查：扣案之掌心雷手槍二枝，於查獲時經初步採證結果，「未發現遺留指紋
      」等情，固據證人己○○到庭證述明確，並有新竹市警察局第二分局八十九年
      九月六日（八九）竹市警二分刑字第二○○一號函在卷（本院卷參見），然此
      應僅能認掌心雷手槍於扣案時，其上並無被告之指紋，尤審諸扣案之掌心雷手
      槍係以紙張包裹後置於副駕駛座之作以底下，則理當有人為接觸並予藏置，而
      該二枝槍枝於查獲後，竟「未發現遺留指紋」，顯與事理相違，況該掌心雷手
      槍二枝既係以紙張包裹，則被告持有之時，即未必會以手接觸到槍枝之槍身足
      以留下指紋之光滑面之部位，故此尚不足做為被告有利之認定。
（五）且查：扣案之掌心雷手槍二枝經送鑑定結果，認：「均係仿德林吉雙管手槍製
      造之金屬玩具手槍，槍管通暢且為金屬材質，機械性能良好，可供擊發子彈使
      用，認均具殺傷力。」等情，亦有內政部警政署刑事警察局八十九年一月二十
      七日刑鑑字第一○六○五號鑑驗通知書在卷足憑，是其係槍砲彈藥刀械管制條
      例所管制之其他可發射金屬或子彈具有殺傷力之改造掌心雷手槍，應堪認定，
      從而被告此部分犯行，亦堪認定。
三、詐欺取財部分：
（一）被告施用詐術，而致使加油站員工陷於錯誤而交付無九五無鉛汽油之事實，業
      據被告於警訊時供稱：「有於八十八年十二月二十一日早上五時許（應係八時
      之誤）在桃園市○○路○段八九五號中路加油站加了約五百元的油，沒有給錢
      ，車子開了就跑掉了」等語（八十九年度偵字第三六二號卷第八十頁反面參見
      ），於偵查中供稱：「（問：八十八年十二月二十一日在桃園縣國際路中路加
      油站你加五百元，無錢，你就走？答：）是的，我是開白色車去加油」等語（
      前揭偵卷第八十三頁反面參見），於本院調查時供稱：「當時我身上沒錢，要
      加五百元是我說的，我加油時就想好因為沒錢，加好就要跑」等語綦詳（本院
      八時九年五月二十四日訊問筆錄參見）。
（二）被告所供之情節，經核與證人即中路加油站會計於警訊時指稱：「於八十八年
      十二月二十一日八十四十八分自小客車Ｐ八—三五八八號加九五汽油未付現金
      」、「當時駕駛Ｐ八—三五八八號自小客車男子來加油站，稱要加九五汽油台
      幣五百元，等加完後，該名男子即加速逃跑」等語（八十九年度偵字第五四八
      號卷第八十一頁參見）之情節相符，此外，並有統一發票一紙（前揭偵卷第八
      十二頁參見）以及車號Ｐ八—三五八八號自用小客車之車籍資料（車身白色，
      前揭偵卷第六十二頁參見）在卷可稽，是被告此部分犯行亦堪予認定。
四、綜上所述，被告確有加重強盜、持有、詐欺取財之行為，應堪認定，此外，復有
    被告所有供前揭行為所用之水果刀一把，以及改造掌心雷手槍二枝扣案可資佐證
    ，以及照片五幀、電話通聯記錄一份在卷足憑，是本件事證已臻明確，被告犯行
    堪予認定。
貳、被告攜帶兇器，於夜間侵入住宅，以強暴至使不能抗拒而取他人之物，核其所為
    ，係犯刑法第三百三十條第一項、第三百二十一條第一項第一款、第三款之加重
    強盜罪；被告強押被害人至上車並至港賓汽車旅館，核其所為，係犯刑法第三百
    零二條第一項之剝奪他人行動自由罪；被告持有其他可發射金屬或子彈具有殺傷
    力之改造玩具手槍之行為，係違反槍砲彈藥刀械管制條例第十一條第四項之未經
    許可持有其他可發射金屬或子彈具有殺傷力之改造手槍罪；被告施用詐術向中路
    加油站員工佯稱加油，待員工交付九五無鉛汽油二十七‧四七公升後隨之加速離
    去，核其所為，係犯第三百三十九條第一項之詐欺取財罪。而被告所犯加重強盜
    罪之部分，被告係攜帶堪為兇器之水果刀為之，且於夜間侵入屬住宅一部份之地
    下室停車場內犯之，且被告與被害人蕭女發生性關係應尚非屬強制性交之行為，
    已如前述，公訴意旨認被告所為係犯第三百二十八條第一項之強盜罪以及第三百
    三十二條第二款之強盜而強制性交罪，其起訴法條容有誤會，應予變更。被告所
    犯加重強盜罪以及剝奪他人行動自由罪間，有方法結果之牽連關係，應依刑法第
    五十五條之規定從一重之加重強盜罪處斷。而公訴意旨雖未論列被告所犯之剝奪
    他人行動自由罪，惟此與被告所犯之加重強盜罪兼有牽連犯之裁判上一罪之關係
    ，已如前述，本院自應就被告此部分行為審酌，附此說明。另被告詐欺部分，其
    係施用詐術而使加油站員工交付九五無鉛汽油二十七‧四七公升計價值五百元，
    而非取得財產上利益，是公訴意旨認被告所為係犯刑法第三百三十九條第二項之
    詐欺得利罪，其起訴法條容有誤會，應予變更。又被告先後三次加重強盜罪之行
    為，時間緊接，所犯之罪名及犯罪構成要件均相同，顯係基於概括犯意反覆為之
    ，為連續犯，依刑法第五十六條之規定，以攜帶兇器、於夜間侵入住宅之加重強
    盜罪一罪論，並加重其刑，公訴意旨認應分論並罰尚有未洽，併此說明。而被告
    所犯加重強盜罪、詐欺罪以及違反槍砲彈藥刀械管制條例第十一條第四項之罪，
    犯意各別，行為互異，應分論並罰。爰審酌被告各罪犯罪之動機、目的、行為時
    所受之刺激、持刀搶奪對社會治安危害重大，犯罪所生危害甚鉅、生活狀況、品
    行、智識程度，僅坦認部分犯罪行為，未能賠償被害人所受損害等一切情狀，分
    別量處如主文所示之刑，以及罰金部分易服勞役之折算標準之諭知，並定其應執
    行之刑與罰金部分易服勞役之折算標準。扣案之水果刀一把，係被告所有供犯罪
    所用之物，業據被告供述明確，應依刑法第三十八條第一項第二款之規定宣告沒
    收，而扣案之起子二支、鉗子二支、鑰匙一支，均非被告所有供被告前揭犯罪所
    用之物，爰均不為沒收之諭知，附此敘明。至扣案之改造掌心雷手槍二枝（槍枝
    管制編號：0000000000號、0000000000號），均為違禁物
    ，併依刑法第三十八條第一項第一款之規定宣告沒收之。再者，被告雖持有前揭
    槍彈，惟並未持之以供犯他罪使用，其惡性亦非重大，準此，若遽以宣告強制工
    作，顯有違比例原則，爰不予宣告強制工作（司法院大法官會議第四七一號解釋
    參照），附此說明。
、據上論斷，應依刑事訴訟法第二百九十九條第一項前段、第三百條，槍砲彈藥刀
    械管制條例第十一條第四項，刑法第十一條前段、第五十六條、第三百三十條第
    一項、第三百二十一條第一項第一款、第三款、第三百零二條第一項、第三百三
    十九條第一項、第五十五條、第四十二條第二項、第五十一條第五款、第三十八
    條第一項第一款、第二款，罰金罰鍰提高標準條例第二條，現行法規所定貨幣單
    位折算新台幣條例第二條，判決如主文。
本案經檢察官林李嘉到庭執行職務。
中      華      民      國    八十九    年      十      月    二十六    日
                              台灣新竹地方法院刑事第二庭
                                  法      官    蘇    嘉    豐
右正本證明與原本無異。
如不服本判決，應於判決送達後十日內向本院提出上訴狀( 應附繕本 )，上訴於
臺灣高等法院。
                                  書  記  官    賴    寶    合
中      華      民      國    八十九    年      十      月    二十六    日
附錄本案論罪科刑所適用法條全文：
槍砲彈藥刀械管制條例第十一條第四項：
未經許可，持有寄藏或意圖販賣而陳列第一項所列槍砲者，處一年以上七年以下有期
徒刑，併科新臺幣七百萬元以下罰金。
刑法第三百零二條第一項
私行拘禁或以其他非法方法，剝奪人之行動自由者，處五年以下有期徒刑、拘役或三
百元以下罰金。
刑法第三百三十條第一項：
犯強盜罪而有第三百二十一條第一項各款情形之一者，處五年以上十二年以下有期徒
刑。
刑法第三百三十九條第一項：
意圖為自己或第三人不法之所有，以詐術使人將本人或第三人之物交付者，處五年以
下有期徒刑、拘役或科或併科一千元以下罰金。

司法院資訊處製作；財團法人民間司法改革基金會備份。
